【裁判字號】    98,民專上,31
【裁判日期】    981224
【裁判案由】    侵害專利權有關財產權爭議
【裁判全文】
智慧財產法院民事判決
                                    98年度民專上字第31號
上  訴  人  甲○○
            乙○○
上二人共同
訴訟代理人  易定芳律師
被 上 訴人  胡國政即辰林國際美髮用品企業社
            謝慧澐即盧凱企業社
上二人共同
訴訟代理人  陳殷朔律師
被 上 訴人  丙○○
上列當事人間侵害專利權有關財產權爭議事件，上訴人對於中華
民國98年5 月26日本院97年度民專訴字第34號第一審判決提起上
訴，本院於中華民國98年12月3 日言詞辯論終結，判決如下：
    主  文
上訴駁回。
第二審訴訟費用由上訴人負擔。
    事實及理由
一、上訴人主張：
  (一)上訴人起訴主張：
  1.上訴人甲○○及乙○○於民國93年6 月16日申請之中華民國
    第093209468 號「剪刀結構」新型專利（證書號第M257941
    號，下稱系爭專利），係上訴人之創作發明，其技術特徵為
    「一刀刃為鈍刀、另一刀刃為連續缺口之鋒刃」，具理髮時
    不再因拉扯產生疼痛、損壞頭髮表面鱗片及能使理髮師技術
    獲得充分發揮等功能。上訴人已於94年5 月20日印製載有系
    爭專利字號之剪刀型錄－「日精月進刀技之光」，並公開散
    佈、傳送至各大髮型店，另於剪刀之內包裝盒外側標示專利
    證書號碼以供辨識，網路上之販售則加註專利證書字號。詎
    被上訴人胡國政即辰林國際美髮用品企業社（下稱辰林企業
    社）負責人，製作侵害系爭專利之剪刀，並以上訴人販售價
    格約三分之一以下之低價對外販售，消費者因誤市面上刻有
    「Eagle 」商標之售價低廉、品質不良之侵權剪刀，為上訴
    人所授權販賣，乃要求上訴人代為維修，目前要求代為修繕
    之侵權剪刀類型已達六種以上。另被上訴人謝慧澐即盧凱企
    業社負責人，其未經原告同意，製作侵害系爭專利之剪刀，
    並以盧凱企業社商標之「LOUKAI」於市面上販售侵害系爭專
    利之剪刀，且以上訴人販售價格約三分之一以下之低價對外
    販售。而被上訴人丙○○未經上訴人同意，製作侵害系爭專
    利之剪刀，並以上訴人販售價格約三分之一以下之低價對外
    販售。
  2.被上訴人三人之上開侵權剪刀均有「一刀刃為鈍刀、另一刀
    刃為連續缺口之鋒刃」之技術特徵，其侵害系爭專利部分均
    為「1.第一刀刃，一端係鋒刃，延伸有一第一竹節支撐部，
    另一端為一第一手把部，係延伸自該第一竹節支撐部，該第
    一手把部係呈一曲線環狀；一第二刀刃，一端係鈍刃，延伸
    有一第二竹節支撐部，另一端為一第二手把部，係延伸自該
    第二竹節支撐部，該第二手把部係呈一曲線環狀；以及一樞
    接部，係連接該第一刀刃與第二刀刃；其中，該第一手把的
    曲線環狀與該第二手把的曲線環狀彼此曲線係完全相反。2.
    第一刀刃係具有數個連續缺口。3.該第二手把部，分別沿著
    曲線環狀後側突出有一手指支撐部。4.第一手把部或該第二
    手把部其中之一，延著曲線環狀外側突出有一止合部。」。
    又被上訴人以中國大陸製作之劣質品，以上訴人出賣價格約
    三分之一以下之低價販售，造成系爭專利之剪刀於市場之評
    價驟跌，已侵害系爭專利及上訴人之商譽，致上訴人自96年
    起至97年8 月止，財產上受有約新台幣（下同）500 萬元之
    損失，商譽則受有700 萬元之損害。上訴人爰依民法184 條
    第1 項、專利法第84條第1 項、第85條第2 項等規定，請求
    上訴人賠償上開損失。並聲明：(1)被上訴人胡國政、謝慧澐
    及丙○○應分別給付上訴人7,894,934 元、1,052,532 元及
    1,052,532 元，及均自起訴狀繕本送達翌日起至清償日止，
    按週年利率5%計算之利息。(2)訴訟費用由被上訴人負擔。(3)
    上訴人願供擔保，請准宣告假執行。
  (二)原審為上訴人敗訴之判決，上訴人據此提起上訴，並主張：
  1.被上訴人胡國政曾委託訴外人瑞麗刀剪股份有限公司製作具
    有「一刀刃為純刀、另一刀刃為連續缺口之鋒刃」等特徵之
    剪刀。上訴人於94年間向訴外人原丞有限公司訂購具有「一
    刀刃為純刀、另一刀刃為連續缺口之鋒刃」等技術特徵之系
    爭專利剪刀共2,863 把供販賣，平均一個月238 把，惟自被
    上訴人胡國政於95年初販賣侵害系爭專利之剪刀後，上訴人
    於95年間之訂貨量減至589 把，且自96年起至97年2 月10日
    止之訂貨量減至600 把，共減少出售單價5,000 元之4,854
    把剪刀，損失共計24,270,000元，上訴人就此部分之損失，
    應由被上訴人胡國政負責。上訴人於97年2 月10日向訴外人
    威大企業社訂購300 把剪刀，迄今仍未銷售完畢。而被上訴
    人謝慧澐、胡國政及丙○○分別於97年2 月5 日、97年2 月
    6 日及97年2 月13日販賣侵害系爭專利之大陸製剪刀，縱上
    訴人於97年將訂購之剪刀全數銷售完畢，惟自97年2 月10日
    起至97年12月止，平均一個月僅銷售28把剪刀，每個月減少
    出售210 把剪刀，共減少出售單價5,000 元之2,240 把剪刀
    ，損失共計11,200,000元，上訴人就此部分之損失，應由被
    上訴人三人平均負責。上訴人實際損失為35,470,000元，然
    上訴人僅請求其中500 萬元。上訴人就被上訴人胡國政自95
    年起至97年2 月止所造成之損失為24,270,000元，依比例請
    求其賠償3,421,201 元，復就被上訴人三人自95年2 月起至
    95年12月所造成之損失11,200,000元，依比例請求其各賠償
    526,266 元。是被上訴人胡國政應賠償上訴人3,947,467 元
    （計算式：3,421,201 ＋526,266 ＝3,947,467 ），至被上
    訴人謝慧澐及丙○○應各賠償上訴人526,266 元。爰請求法
    院依民事訴訟法第222 條第2 項規定，酌定如上訴聲明所示
    之請求金額。
  2.系爭專利於公告期間經人舉發而使業界無人不知，嗣經濟部
    智慧財產局為舉發不成立之處分。且系爭專利經經濟部智慧
    財產局比對結果認為「無法發現足以否定其新穎性等要件之
    先前技術文獻等」（包括說明書記載不明瞭等，認為難以有
    效的調查情況）。詎原判決以該舉發理由及審定理由皆僅就
    「新穎性」爭執及審定，並不及於進步性，且本案係依被證
    四、八、十一所示之證據審酌系爭專利之「進步性」，係屬
    不同之爭點，自無智慧財產案件審理細則第28條第2 項規定
    之經舉發不成立確定而不得於民事訴訟程序中再行主張之情
    形。乃原判決以被證四、八、十一所示之送貨單、型錄及證
    人劉淑芬之證詞等為證，遽認系爭專利不具進步性而應予撤
    銷，故駁回上訴人之請求，顯有理由未備之違誤，自非適法
    之判決。爰上訴聲明：(1)原判決廢棄。(2)上廢棄部分，被上
    訴人胡國政即辰林國際美髮用品企業社應給付上訴人7,894,
    934 元、被上訴人謝慧澐即盧凱企業社應給付上訴人1,052,
    532 元、被上訴人丙○○應給付上訴人1,052,532 元，暨均
    自起訴狀繕本送達被上訴人翌日起至清償日止，均按週年利
    率5%計算之利息。(3)第一、二審訴訟費用由被上訴人負擔。
    (4)上訴人願供擔保，請准宣告假執行。
二、被上訴人則以：
  (一)原審依被上訴人所提出之被證四、八、十一所示之送貨單、
    型錄及證人劉淑芬之證詞等，認定系爭專利權利範圍第1 項
    至第4 項，為其所屬技術領域中具有通常知識者，依組合被
    證四、八、十一所示之先前技術顯能輕易完成，故不具進步
    性。另依系爭專利申請核准時之專利法第94條第4 項規定，
    系爭專利具有應予撤銷事由，故上訴人不得取得系爭專利，
    復依智慧財產法案件審理法第16條第2 項規定，上訴人亦不
    得於本件民事訴訟中對被上訴人主張系爭專利。是原判決就
    上訴人主張被上訴人之產品侵害系爭專利，依民法第184 條
    第1 項、專利法第84條第1 項、第85條第2 項規定，請求被
    上訴人負損害賠償責任，認定上訴人之請求無理由，而予以
    駁回上訴人在原審之請求，其理由已屬完備，亦為適法之判
    決。
  (二)新型專利權之申請僅為程序審查，非如發明專利權之申請須
    經實體審查，且系爭專利經舉發不成立係因舉發人所蒐集資
    料不足所致，然本件既經被上訴人提出被證四、八、十一所
    示之送貨單、型錄及證人劉淑芬之證詞等為證，並經原審認
    定系爭專利具有撤銷或廢止原因，足以駁回系爭專利權之申
    請。又上訴人未於其專利剪刀之包裝上標示系爭專利之專利
    證書號數，依專利法第79條、第108 條及第129 條規定，自
    不得向被上訴人請求損害賠償。復以上訴人行使系爭專利權
    時，並未提示新型專利技術報告進行警告，依專利法第 104
    條規定，上訴人不得向被上訴人請求損害賠償。再者，上訴
    人於原審已聲請法院將扣案之剪刀送請有關機構為侵權之鑑
    定，然經原審駁回在案，縱再送鑑定，仍無法推翻上開被證
    四、八、十一所示之送貨單、型錄及證人劉淑芬之證詞等證
    據之真實性。並答辯聲明：1.駁回上訴人之上訴。2.第一、
    二審訴訟費用由上訴人負擔。
三、兩造不爭執之事實：
  (一)上訴人甲○○及乙○○於93年6 月16日申請中華民國第0932
    09468 號「剪刀結構」新型專利（證書號第M257941 號）。
  (二)本院原審實施保全證據扣得之6 把剪刀，係前臺灣板橋地方
    法院民事執行處於執行假扣押程序時自被上訴人胡國政車上
    所扣得。
四、兩造之爭點及論斷：
  (一)本件系爭專利之有效性部分是否業經智慧局為審定，而有智
    慧財產案件審理細則第28條第2 項規定之經舉發不成立確定
    而不得於民事訴訟程序中再行主張之情形。
  (二)上訴人系爭專利是否具有進步性？
  (三)被上訴人所製造、販售之剪刀是否落入上訴人系爭專利申請
    專利範圍？
五、有關本件兩造上開爭議，茲分論如下：
  (一)查本件上訴人為第093209468 號「剪刀結構」新型專利（證
    書號第M257941 號）之專利權人，此部分事實有上訴人提出
    之專利公報影本在卷可稽，此部分事實洵堪認定。依上開公
    報內容所示，本件原告系爭專利申請專利範圍乃：「1.一種
    剪刀結構，包含：一第一刀刃，一端係鋒刃，延伸有一第一
    竹節支撐部，另一端為一第一手把部，係延伸自該第一竹節
    支撐部，該第一手把部係呈一曲線環狀；一第二刀刃，一端
    係鈍刃，延伸有一第二竹節支撐部，另一端為一第二手把部
    ，係延伸自該第二竹節支撐部，該第二手把部係呈一曲線環
    狀；以及一樞接部, 係連接該第一刀刃與第二刀刃，其中，
    該第一手把的曲線環狀與該第二手把的曲線環狀彼此曲線係
    完全相反。2.如申請專利範圍第1 項所述之剪刀結構，其中
    該第一刀刃係具有數個連續缺口。3.如申請專利範圍第1項
    所述之剪刀結構，該第一手把部與該第二手把部，分別沿著
    曲線環狀後側突出有一手指支撐部。4.如申請專利範圍第1
    項所述之剪刀結構，該第一手把部或該第二手把部其中之一
    ，沿著曲線環狀外側突出有一止合部。」（參附件圖示），
    由上開申請範圍可知，除第1 項為獨立項外，其餘均為附屬
    項。而被上訴人則提出下列證據資料，主張系爭專利不具新
    穎性，於組合後亦可證明系爭專利不具進步性：1.被證四台
    視文化公司所出版西元2003年美髮誌冬季號雜誌第3 頁所刊
    登剪刀；2.被證八台視文化公司所出版西元2003年美髮誌冬
    季號雜誌第97頁所刊登剪刀；3.被證九台視文化公司所出版
    西元2004年美髮誌秋季號雜誌第39頁所刊登剪刀；4.被證十
    證人陳瑞興於民國90年間出售一支一刃鋒一刀鈍之剪刀給被
    告胡國政之樣本；5.被證十一送貨單一份及證人劉淑芬於98
    年3 月31日於本院之證詞、庭提日本ECO 剪刀型錄一份與於
    98年4 月21日寄送之剪刀納品書一份。是本件主要之爭執即
    在於被證四、八、九、十、十一送貨單、型錄及證人劉淑芬
    證詞等是否可證明系爭專利申請專利範圍第1 項不具新穎性
    及進步性？
  (二)按關於智慧財產權有無應撤銷、廢止原因之同一事實及證據
    ，業經行政爭訟程序認定舉發或評定不成立確定，或已逾申
    請評定之法定期限，或其他依法已不得於行政爭訟程序中主
    張之事由，於智慧財產民事訴訟程序中，不得再行主張，智
    慧財產案件審理細則第28條第2 項定有明文。上開所指不得
    於智慧財產民事訴訟程序中再行主張者，限於「同一事實」
    及「同一證據」業經行政爭訟程序認定舉發或評定不成立確
    定，或已逾申請評定之法定期限，或其他依法已不得於行政
    爭訟程序中主張之事由者，是倘當事人於智慧財產民事訴訟
    程序中提出不同證據者，則無該條適用，此為當然之理。查
    本件上訴人系爭專利前經訴外人蔡溪俊提起舉發，該舉發案
    中舉發人共提出下列證據：1.「- 通信Vol.1Beauty-
    Communication」創刊號期刊正本；2.「世界髮品型錄Cata-
    logue 1997-98」型錄；3.「HIKARI SCISSORS」型錄正本及
    部分內頁中文翻譯；4.2003年10月之「HAIR MODE 」雜誌正
    本；5.前述「HAIR MODE 」雜誌第67頁之中文翻譯（參原審
    卷第209 頁背面，即原證13）。而本件被上訴人提出之證據
    則為：1.被證4 台視文化公司所出版西元2003年美髮誌冬季
    號雜誌第3 頁所刊登剪刀；2.被證8 台視文化公司所出版西
    元2003年美髮誌冬季號雜誌第97頁所刊登剪刀；3.被證9 台
    視文化公司所出版西元2004年美髮誌秋季號雜誌第39頁所刊
    登剪刀；4.被證10證人陳瑞興於民國90年間出售一支一刃鋒
    一刀鈍之剪刀給被告胡國政之樣本；5.被證11送貨單一份及
    證人劉淑芬於98年3 月31日於本院之證詞、庭提日本ECO 剪
    刀型錄一份與於98年4 月21日寄送之剪刀納品書一份。是本
    件主要之爭執即在於被證4 、8 、9 、10、11送貨單、型錄
    及證人劉淑芬證詞，與智慧局上開審酌之證據並不相同，縱
    然本件證人劉淑芬所提出之產品型錄（參原審卷第201 頁）
    中所刊登之ECO6036 型號剪刀與上開舉發案中，舉發人所提
    出2003年10月之「HAIR MODE 」雜誌中所刊登之ECO6036 相
    同（參原審卷第279 頁），然除此之外，其餘證據均不相同
    ，自不得謂本件被上訴人所提證據「均」已於舉發程序中審
    酌，而有智慧財產案件審理細則第28條第2 項規定之適用，
    合先敘明。
  (三)茲就系爭專利申請專利範圍第1 項與被證4 、8 、11之比對
    分析，其中被證4 為台視文化公司所出版西元2003年美髮誌
    冬季號，早於系爭專利之申請日。該雜誌內第3 頁由史達媚
    登公司所刊登之MADAN'S 的美髮剪廣告中，如MBF-0955E 、
    MBF-1360 E、MBF-0630TE、MBF-0537TE、MBF1155J 6吋等具
    有竹節支撐部之剪刀，雖已揭露系爭專利申請專利範圍第1
    項之「一第一刀刃，延伸有一第一竹節支撐部，另一端為一
    第一手把部，係延伸自該第一竹節支撐部，該第一手把部係
    呈一曲線環狀；一第二刀刃，延伸有一第二竹節支撐部，另
    一端為一第二手把部，係延伸自該第二竹節支撐部，該第二
    手把部係呈一曲線環狀」；以及「一樞接部，係連接該第一
    刀刃與第二刀刃；其中，該第一手把的曲線環狀與該第二手
    把的曲線環狀彼此曲線係完全相反。」之特徵，惟系爭專利
    中第一刀刃係鋒刃、第二刀刃係鈍刃之技術特徵，則未於該
    雜誌內有所揭示（原審判決中對於被證4 所有剪刀型號MBF
    均誤繕為MDF ，併予指明）。而被證8 為台視文化公司所出
    版西元2003年美髮誌冬季號雜誌第97頁所刊登剪刀廣告，被
    上訴人另提出剪刀實物一把（剪刀前有Mayger商標名，剪刀
    後標示有F3-6021 JAPAN ），茲審視此一剪刀實物，其與被
    證8 之L 型調量刀外型等特徵雖相符，惟產品名稱及型號並
    無相關佐證可據以判斷與上開雜誌間有所關聯，是被證8 之
    雜誌與實物尚難直接勾稽。又被證8 雜誌中雖揭示系爭專利
    申請專利範圍第1 項之「一樞接部，係連接該第一刀刃與第
    二刀刃」之特徵，惟並未揭示系爭專利申請專利範圍第1 項
    之手把係延伸自該竹節支撐部之特徵、第一手把之曲線環狀
    與該第二手把之曲線環狀彼此曲線係完全相反以及第一刀刃
    係鋒刃第二刀刃係鈍刀等技術特徵。至被證11則係ECO6036
    剪刀實物1 件、證人劉淑芬之證詞以及其所提及之產品型錄
    1 件、日本平成17年（西元2005）12月3 日之納品書1 件。
    其中納品書之日期雖晚於系爭專利申請日，惟依經濟部智慧
    財產局審定書中所稱附件五（即原證43，參原審卷第278 頁
    ）2003年10月之雜誌正本及附件六67頁之中文翻譯（參原審
    卷第279 頁），可知上開雜誌與被證11之剪刀實品皆揭示有
    ECO6036 型號剪刀之相同外型，且於剪刀樞接部皆可見相同
    之「（AKOHS ）」公司名稱，另面則有ECO6036 等標
    誌，足見剪刀實品與舉發證據4 雜誌應可相互勾稽。又上開
    雜誌之日期為2003年10月號，佐以證人劉淑芬稱可麗那公司
    之ECO6024 、ECO6036 、ECO6030 型號剪刀至少應於92年10
    月即有進口販賣之事實，應可認為證人所言屬實，由是亦證
    上開產品實物之銷售日期早於系爭專利申請日。另被證11型
    錄標題均明顯標出「? 棒刃刃」（棒刃沒有鋒
    利的刀刃），並於被證11型錄特徵欄二中稱「為了不損傷頭
    髮，對於棒刃實施特殊的加工，把鋒刃做在齒刃上。往髮尾
    滑行也不會使角質層剝離，能以平滑的觸感完成打薄修剪。
    」及特徵欄八中稱「安全性- 因為在棒刃上沒有做鋒刃，所
    以可安心使用」。上開文字均與證據4 相同，堪認為二者所
    述之物品為同一。
  (四)至原告系爭專利申請專利範圍第1 項之樞接部、竹節支撐部
    等握把特徵，均可見於被證4之MBF- 0955E、MBF-1360 E、
    MBF-0630TE、MBF-0537TE等具有竹節支撐部型號之剪刀（參
    原審卷第29頁），其亦可達到使使用者放置手指達到省力的
    目的。另系爭專利在手把處曲線環狀彼此相同之設計，其目
    的係為使使用者達到可以不分正反面握持，沒有方向性限制
    ，就此部分之效果，同樣可見於被證11之實物樣品，而系爭
    專利申請專利範圍第1 項之「第一刀刃係鋒刃、第二刀刃係
    鈍刃」之特點，與被證11之型錄上所揭示之「把鋒刃做在齒
    刃上，棒刃上沒有做鋒刃」特點相同。型錄11尚且說明如此
    設計可使剪刀往髮尾滑行時也不會使角質層剝離，能以平滑
    之觸感完成打薄修剪之特徵亦與系爭專利說明書第一刀刃為
    鋒刀第二刀刃為鈍刀所對應之功效，…例如打薄時向下滑剪
    頭髮不易造成刮傷髮質的功效相同。是以，以被證4 之握把
    結構特徵結合被證11之實品及型錄說明，可證明系爭專利申
    請專利範圍第1項係為所屬技術領域中具有通常知識者依申
    請前之先前技術所能輕易完成者，難謂具進步性。
  (五)系爭專利申請專利範圍第2 項所揭露之技術特徵為「如申請
    專利範圍第1 項所述之剪刀結構, 其中該第一刀刃係具有數
    個連續缺口。」，查系爭專利申請專利範圍第2 項為附屬項
    ，解釋時應包含獨立項所有之技術特徵，其中獨立項不具進
    步性的理由已如前述，茲不再贅。而由於被證11之型錄中已
    說明將鋒刃做在齒刃上之特徵，剪刀實品亦揭示第一刀刃（
    鋒刃）具有連續缺口的特徵，是顯然上開證據已經揭示系爭
    專利申請專利範圍第2 項之特徵。故以被證4 之握把結構特
    徵，結合被證11之實品及型錄說明，可證明系爭專利申請專
    利範圍第2 項係為所屬技術領域中具有通常知識者依申請前
    之先前技術所能輕易完成者，亦難謂具進步性。再者，被證
    8 亦揭示一種單一刀刃具有連續缺口之特徵，是以，組合被
    證4 、被證11或被證8 之特點，亦可證明系爭專利申請專利
    範圍第2 項不具進步性。
  (六)另系爭專利申請專利範圍第3 項所載之技術特徵乃為「如申
    請專利範圍第1 項所述之剪刀結構, 該第一手把部與該第二
    手把部, 分別沿著曲線環狀後側突出有一手指支撐部。」，
    由於系爭專利申請專利範圍第3 項為附屬項，解釋時亦應包
    含獨立項所有之技術特徵，其中獨立項不具進步性之理由已
    如前述，亦不再贅。而由於被證11之產品型錄及剪刀實品中
    均已揭示第一手把部與該第二手把部，亦有分別沿著曲線環
    狀後側突出有一手指支撐部之特徵。是以被證4 之握把結構
    特徵結合被證11之實品及型錄說明，可資證明系爭專利申請
    專利範圍第3 項係為所屬技術領域中具有通常知識者依申請
    前之先前技術所能輕易完成者，應不具進步性。
  (七)至系爭專利申請專利範圍第4 項之特徵係「如申請專利範圍
    第1 項所述之剪刀結構，該第一手把部或該第二手把部其中
    之一，沿著曲線環狀外側突出有一止合部。」，此部份亦為
    附屬項，解釋時應包含獨立項所有之技術特徵，而獨立項不
    具進步性之理由同前。就第4 項附屬項部分所揭露之技術特
    徵，查被證4 之MBF-0955E 、MBF-1360E 、MBF-0630TE、MB
    F-0537TE等型號之剪刀產品均具有竹節支撐部，被證11之產
    品型錄及剪刀實品中亦揭示第一手把或第二手把其中之一沿
    著曲線環狀外側突出有一止合部之特徵，是以，將被證4 之
    握把結構特徵，結合被證11之實品及型錄說明，可證明系爭
    專利申請專利範圍第4 項係為所屬技術領域中具有通常知識
    者依申請前之先前技術所能輕易完成者，亦不具進步性。
五、綜上所述，系爭專利申請專利範圍第1 項至第4 項，為其所
    屬技術領域中具有通常知識者依組合被證4 、8 、11之先前
    技術顯能輕易完成，不具進步性。依系爭專利申請核准時之
    專利法（即現行法）第94條第4 項規定，即不得取得專利權
    ，而具有應予撤銷之原因，故依上揭智慧財產案件審理法第
    16條第2 項規定，上訴人即不得於本件民事訴訟中對被上訴
    人主張系爭專利權。是上訴人主張被上訴人之產品侵害其系
    爭專利，而依民法184 條第1 項、專利法第84條第1 項、第
    85條第2 項規定，請求如上訴聲明所示，即無理由，應予駁
    回。其假執行之聲請已失所依附，應併予駁回。原審為上訴
    人敗訴之判決，雖無不合，惟原審於理由欄六(二)3.中（原
    判決第12頁）認為智慧局之舉發審定書僅就系爭專利之新穎
    性為判斷，就進步性部分並未論述云云，與智慧局審定書之
    內容明顯不符，亦即審定書就系爭專利之進步性亦有論述，
    原審判決漏未論及審定書理由(九)部分，容有未洽。然原審判
    決上開疏漏部份於本件判決結果並無影響，上訴意旨指摘原
    判決不當，求予廢棄改判，為無理由，應予駁回其上訴。
六、本件事證已臻明確，兩造其餘之攻擊防禦方法及未經援用之
    證據資料，經本院斟酌後，認均不影響本判決之結果，爰不
    再一一詳予論述，附此敘明。
七、據上論結，本件上訴為無理由，依智慧財產案件審理法第1
    條、民事訴訟法第449 條第1 項、第78條，判決如主文。
中    華    民    國    98    年    12    月    24    日
                  智慧財產法院第一庭
                              審判長法  官  李得灶
                                    法  官  林欣蓉
                                    法  官  汪漢卿
以上正本係照原本作成。
如不服本判決，應於收受送達後20日內向本院提出上訴書狀，其
未表明上訴理由者，應於提出上訴後20日內向本院補提理由書狀
（均須按他造當事人之人數附繕本）上訴時應提出委任律師或具
有律師資格之人之委任狀；委任有律師資格者，另應附具律師資
格證書及釋明委任人與受任人有民事訴訟法第466 條之1 第1 項
但書或第2 項（詳附註）所定關係之釋明文書影本。
中    華    民    國    98    年    12    月    24    日
                                    書記官  邱于婷
附註：
民事訴訟法第466 條之1（第1項、第2項）：
對於第二審判決上訴，上訴人應委任律師為訴訟代理人。但上訴
人或其他法定代理人具有律師資格者，不在此限。
上訴人之配偶、三親等內之血親、二親等內之姻親，或上訴人為
法人、中央或地方機關時，其所屬專任人員具有律師資格並經法
院認為適當者，亦得為第三審訴訟代理人。


司法院資訊處製作；財團法人民間司法改革基金會備份。
